【裁判字號】    92,易,2796
【裁判日期】    921231
【裁判案由】    妨害公務
【裁判全文】
臺灣板橋地方法院刑事判決                        九十二年度易字第二七九六號
    公  訴  人  臺灣板橋地方法院檢察署檢察官
    被      告  丙○○
右列被告因妨害公務案件，經檢察官提起公訴（九十二年度偵第一二八一○號），本
院判決如左：
    主      文
丙○○於公務員執行職務時，當場侮辱，處拘役伍拾伍日，如易科罰金，以佰元折
算壹日。
    事      實
一、丙○○於民國（下同）九十二年七月一日八時十五分許，駕駛車牌號碼ＯＸＳ－
    一二二號重型機車，沿臺北縣新莊市○○路由南往北方向行駛而經臺北縣新莊市
    ○○路與青山路交岔路口，因欲自路口中心處逕行左轉，遭斯時在場依法執行交
    通指揮、疏導勤務之警員乙○○加以勸阻而生爭執，詎丙○○心生不滿，竟基於
    侮辱公務員之犯意，於警員乙○○依法執行前開職務時，對其口出「幹Ｘ娘」等
    穢語，而當場予以侮辱。
二、案經臺北縣政府警察局新莊分局移送臺灣板橋地方法院檢察署檢察官偵查起訴。
    理      由
一、訊據被告丙○○坦承於前開時、地，因欲自路口中心處逕行左轉，遭警員乙○○
    勸阻而生爭執一節，惟矢口否認有被訴妨害公務之犯行，辯稱：警員乙○○指揮
    不當，且伊並未出言辱罵云云。
二、經查：
（一）右開犯罪事實業據證人即警員乙○○於檢察官偵查中結證稱：「（發生經過？
      ）約八時十五分我在路中指揮，蔡〈丙○○〉騎機車到我前面待轉，那時車流
      很大，我告知他違規，路口機車要待轉，我要求他熄火，牽到旁邊去，他就把
      自己的鑰匙丟在地方〈上〉，罵三字經ＸＸＸ，警察有什麼了不起，滿台灣的
      警察是垃圾．．．，我請他將機車牽到旁邊，他置之不理，我將車牽到路邊，
      問他剛才罵什麼，機車要二段式左轉是否知道，並請他出示行駕照，．．。」
      （見臺灣板橋地方法院檢察署九十二年度偵字第一二八一○號卷第二十一頁背
      面、第二十二頁正面），嗣於本院審理中其亦結證稱：「（被告當時有罵你嗎
      ？）有。」、「（是罵什麼？）被告口中唸唸有詞罵一些像警察像垃圾，大小
      聲我就要信你，還罵三字經「幹你娘，警察算三小（台語）」、「（當時你是
      在做什麼？）當時我在疏導車流，被告在路中，我請他到路邊，已經到路口指
      揮交通地方。」、「（當時有穿戴警察配備嗎？）有，且有哨子、指揮棒，並
      穿制服。」（見本院九十二年十二月十八日審判筆錄）；另斯時在場之證人甲
      ○○於警訊中證稱：「（當時你有無目睹丙○○因交通違規遭執行〈勤〉警員
      乙○○攔下，卻不服勸導與警員乙○○拉扯，並辱罵之？）我有親眼看到丙○
      ○不服取締勸導拉扯並辱罵警員乙○○。」、「（丙○○駕何種交通工具？如
      何交通違規遭警員乙○○攔下？並如何妨害公務、辱罵員警？）當時警員乙○
      ○正於中山、青山路口指揮交通，丙○○駕重機ＯＸＳ－一二二由中山路北上
      行駛快車道，要直接左轉青山路，於中山、青山路中間遭員警攔住，要求丙○
      ○欲左轉青山路須依規二段式待轉，丙○○仍駕重機ＯＸＳ－一二二要強行通
      過，因為當時交通為上班尖峰時段，所以員警乙○○仍要丙○○至待轉區或直
      行勿妨害交通，丙○○就出口罵員警乙○○ＸＸ娘，員警即說我是警察，在執
      行公務，你怎麼可以罵我「幹Ｘ娘」，蔡員即回答我想怎樣就怎樣，警察有什
      麼了不起，警察都是沒有用的東西．．．等語。」（見臺灣板橋地方法院檢察
      署九十二年度偵字第一二八一○號卷第六頁正面），嗣於檢察官偵查中，其亦
      結證稱：「（看到情形？）我當時在控制紅綠燈，他們在中間吵架，吵什麼我
      聽不清楚，員警叫他到旁邊，我勸他們不要吵，蔡有罵員警幾句髒話，罵幹Ｘ
      Ｘ，警察什麼了不起，員警叫車子將蔡載走去派出所。」（見臺灣板橋地方法
      院檢察署九十二年度偵字第一二八一○號卷第五十九頁背面），其後於本院審
      理中復證稱：「（是否擔任義交？）是。」、「（你在九十二年七月一日上午
      八時許是否有在新莊市○○路擔任義交？）有，是在中山路、青山路口。」、
      「（當時有無發生什麼狀況？）當時是上班時段人很多，乙○○在路口執行車
      輛管制指揮交通，當時被告騎機車到中山路要左轉青山路，應該是不能左轉乙
      ○○勸導他，他就不聽勸導，被告脾氣又壞，因為乙○○執行勤務中沒有辦法
      讓他大吵大鬧，車輛較少時把他叫到旁邊去，到旁邊時還大吵，我聽說他有講
      三字經，〈改稱〉被告有說三字經，因為我在旁邊，我聽到他說『幹』，因為
      車流很大，後來又聽到『幹你娘』〈台語〉。」、「（你說的這句「幹你娘」
      是何人說的？）我聽到被告說的。」、「因為罵的聲音很大，超過車流量的聲
      音。」、「（是否有看到他們發生爭執的情形？）有，被告勸導不聽，二人在
      吵。乙○○一邊指揮一邊吵。」、「（是否有聽到被告罵警察？）有。」、「
      （為何會注意到他們有問題？）因為我人在控制箱旁邊，並且面對他們，一定
      會看到他們。我要配合乙○○做交通管制，所以會看到他們的情形。」（見本
      院九十二年十二月十八日審判筆錄），證人乙○○與證人甲○○二人前開證詞
      亦互核相符。
（二）又被告於警訊中供稱：「（於九十二年七月一日八時十五分許，員警在新莊市
      中山、青山路口，本所員警乙○○執行交通整理勤務時，你有無辱罵員警〈罵
      三字經〉，有無講說我想怎樣就怎樣，警察什麼了不起，警察都是沒有用的東
      西等話語？）我不承認有講過這些話，『因為當時我很氣憤，說了一些氣話，
      可能三字經是我口頭禪衝口而出』。」（見臺灣板橋地方法院檢察署九十二年
      度偵字第一二八一○號卷第三頁正面），嗣於檢察官偵查中其亦稱：「（在現
      場為何罵他？）沒有罵他。『其實是他先罵我，我才罵他』。」，且就證人乙
      ○○之前開證詞亦稱：「『講得差不多』，但他說辱罵等有加強語氣。」（見
      臺灣板橋地方法院檢察署九十二年度偵字第一二八一○號卷第二十二頁背面）
      ，是其嗣於本院審理中執前詞置辯無非圖卸之詞，自無足採信。
（三）此外，復有臺北縣政府警察局舉發違反道路交通管理事件通知單影本四紙（見
      臺灣板橋地方法院檢察署九十二年度偵字第一二八一○號卷第九頁）附卷足資
      佐證。
三、從而，本案事證已臻明確，被告犯行洵堪認定，自應依法論科。
四、核被告丙○○所為，係犯刑法第一百四十條第一項之侮辱公務員罪。爰審酌被告
    不僅不服從警員之交通指揮，且恣意侮辱依法執行職務之公務員之犯罪動機、手
    段、所生危害及其品行、智識程度、犯罪後僅一再爭執警員指揮是否適當而未見
    悔意等一切情狀，量處如主文所示之刑，並諭知如易科罰金之折算標準，以資懲
    儆。
據上論斷，應依刑事訴訟法第二百九十九條第一項前段，刑法第一百四十條第一項，
第四十一條第一項前段，罰金罰鍰提高標準條例第一條前段、第二條，判決如主文。
本案經檢察官楊仲農到庭執行職務。
中      華      民      國    九十二    年     十二     月    三十一    日
                                      臺灣板橋地方法院刑事第十五庭
                                          審判長法  官  王  屏  夏
                        法  官  王  偉  光
                                                法  官  陳  鴻  清
右正本證明與原本無異。
如不服本判決，應於判決送達後十日內，向本院提出上訴狀。
                                                書記官  林  蔚  然
中      華      民      國    九十二    年     十二     月    三十一    日
附錄本案論罪科刑法條全文：
刑法第一百四十條：
於公務員依法執行職務時，當場侮辱，或對於其依法執行之職務公然侮辱者，處六月
以下有期徒刑、拘役或一百元以下罰金。
對於公署公然侮辱者亦同。


司法院資訊處製作；財團法人民間司法改革基金會備份。
